---
title: "Exploracion plantas extintas"
author: "Matias Gré"
date: "2022-11-08"
output: html_document
---

```{r setup, include=FALSE}
knitr::opts_chunk$set(echo = FALSE , warning = FALSE, message = FALSE)
library(tidyverse)
library (kableExtra)

```
##PARTES DE UN RMD

Texto,
Chunk (incluye codigo que hace algo),
Inline code (Incluye codigo en el texto),
Cheat Sheet RMD (Muestra sintaxis en R y en documento de Resultados),
Boton KNIT.

## Introduccion 
### Origen de los datos
Estos datos vienen de la **IUCN** y se obtuvieron 
[via GitHub](https://github.com/derek-corcoran-barrios) 


```{r, echo= FALSE, message=FALSE, warning= FALSE}
plants <- readr::read_csv("https://raw.githubusercontent.com/rfordatascience/tidytuesday/master/data/2020/2020-08-18/plants.csv")
actions <- readr::read_csv("https://raw.githubusercontent.com/rfordatascience/tidytuesday/master/data/2020/2020-08-18/actions.csv")
threats <- readr::read_csv("https://raw.githubusercontent.com/rfordatascience/tidytuesday/master/data/2020/2020-08-18/threats.csv")
 
```

## DATOS DE SUDAMERICA
Numero de especies en Sudamerica de la base de datos  es de `r plants %>% filter (continent == "South America") %>% nrow()` especies

 
 
