---
title: "Exploracion plantas extintas"
author: "Matias Gré"
date: "2022-11-08"
output: html_document
---

```{r setup, include=FALSE}
knitr::opts_chunk$set(echo = FALSE , warning = FALSE, message = FALSE)
library(tidyverse)
library (kableExtra)
library(knitr)

```
##PARTES DE UN RMD

Texto,
Chunk (incluye codigo que hace algo),
Inline code (Incluye codigo en el texto),
Cheat Sheet RMD (Muestra sintaxis en R y en documento de Resultados),
Boton KNIT.

## Introduccion 
### Origen de los datos
Estos datos vienen de la **IUCN** y se obtuvieron 
[via GitHub](https://github.com/derek-corcoran-barrios) 


```{r, echo= FALSE, message=FALSE, warning= FALSE}
plants <- readr::read_csv("https://raw.githubusercontent.com/rfordatascience/tidytuesday/master/data/2020/2020-08-18/plants.csv")
actions <- readr::read_csv("https://raw.githubusercontent.com/rfordatascience/tidytuesday/master/data/2020/2020-08-18/actions.csv")
threats <- readr::read_csv("https://raw.githubusercontent.com/rfordatascience/tidytuesday/master/data/2020/2020-08-18/threats.csv")
 
```

## DATOS DE SUDAMERICA CON INLINE CODE
Numero de especies en Sudamerica de la base de datos  es de `r plants %>% filter (continent == "South America") %>% nrow()` especies

Inline code permite entrelazar codigo con el texto, actualizar medias, maximos, minimos, valores p, diferencias estadisticas, etc... Trabaja VECTORES no TABLAS

### TABLAS
Se genera un script y se presenta con un chunk de r 
```{r, echo=FALSE}
data("msleep")
Tabla <-msleep %>% group_by(vore) %>% summarise_at("sleep_total", .funs= list(Mean = mean, SD = sd)) %>% filter(!is.na(vore)) %>%    arrange(desc(Mean)) 
kable(Tabla, digits = 2) %>% kable_styling(bootstrap_options = c("striped", "hover", "condesed"), full_width = F)

```

##Tabla 2
```{r, echo=FALSE}
data("msleep")
Tabla2 <- msleep %>%  group_by(vore) %>%  summarise_at("sleep_total", .funs = list(Media = mean, DS = sd)) %>% filter(!is.na(order)) %>% arrange(desc(Media)) 
kable(Tabla2, digits = 2, caption = "Tabla de Media y DS de sueño segun dieta") %>% kable_styling(bootstrap_options = c("striped", "hover", "condensed"), full_width = F) %>% scroll_box(width = "500px", height = "200px") 
```

 

 
 
